【裁判字號】    91,易,1577
【裁判日期】    920220
【裁判案由】    竊盜等
【裁判全文】
臺灣臺南地方法院刑事判決                        九十一年度易字第一五七七號
    公  訴  人  臺灣台南地方法院檢察署檢察官
    被      告  乙○○
右列被告因竊盜等案件，經檢察官提起公訴（九十一年度偵緝字第九一二號），本院
判決如左：
    主  文
乙○○連續意圖為自己不法之所有，以不正方法由自動付款設備取得他人之物，處有
期徒刑肆月，如易科罰金，以參佰元折算壹日。
    事  實
一、乙○○基於意圖為自己不法所有之概括犯意，連續於九十年十月九日上午九時許
    ，及同年十一月十一日上午九時許，在台南縣新市鄉大營村三二九號之東雲紡織
    股份有限公司（下稱東雲公司）之宿舍，趁鄰居甲○○不在之際，翻越窗戶侵入
    甲○○之二三二室宿舍（侵入住宅部分未據告訴），擅取甲○○所有萬泰銀行之
    現金救急卡，並自抽屜內取得甲○○之現金救急卡之提領密碼後，隨即至新市郵
    局設於東雲公司之自動提款機，藉輸入密碼方式，以現金救急卡連續冒領計新台
    幣（以下同）五萬元（共提領三次，二次提領二萬元，一次提領一萬元）及計三
    千元（共提領二次，一次提領一千元，另一次提領二千元），計提領五萬三千元
    （二次竊得救急現金卡後，為免甲○○發覺，均於提款後將現金救急卡放回原位
    ），用以清償其所積欠遠東國際商業銀行股份有限公司（以下簡稱遠東銀行）、
    中國信託商業銀行股份有限公司（以下簡稱中國信託銀行）及英商渣打銀行股份
    有限公司（以下簡稱渣打銀行）信用卡卡款。嗣甲○○欲以該現金救急卡提領現
    金時，發覺存款餘額有異而報警處理，經警調閱提款機之錄影帶供甲○○指認後
    ，循線於九十年十一月二十一日下午六時許，在前述東雲公司男生宿舍二三二室
    查獲乙○○，並於該宿舍內扣得乙○○匯款予遠東銀行、中國信託銀行、渣打銀
    行之郵政劃撥存款收據三紙及現金一千二百二十五元（業經警發還甲○○）。
二、案經台南縣警察局善化分局報告台灣臺南地方法院檢察署檢察官偵查起訴。
    理  由
一、右揭事實，業據被告乙○○於警訊、偵查及本院審理中供承不諱，核與被害人甲
    ○○於警訊及本院調查中指訴情節相符，且有被害人甲○○萬泰銀行帳戶之交易
    明細表（影本）及贓物認領保管單各一份在卷可稽。本件事證明確，被告犯行洵
    堪認定，應依法論科。
二、查被告未經甲○○之同意，連續擅取甲○○現金救急卡，在郵局自動提款機領取
    甲○○之款項，已生損害於甲○○之財產權。核其所為，係犯刑法第三百三十九
    條之二以不正方法由自動付款設備取得他人之物罪。被告於九十年十月九日上午
    九時許及同年十一月十一日九時許分別多次提領現金之行為，均係出於同一犯意
    ，係同時地為之，時間場所密接，顯各係基於一接續之犯意為之，應各為接續犯
    。被告先後二次於九十年十月九日上午九時許及同年十一月十一日上午九時許冒
    領存款，手段相同，時間緊接，顯係基於概括犯意，應依連續犯之規定，論以一
    罪，並加重其刑。爰審酌被告擅取甲○○之現金救急卡，冒領甲○○存款之犯罪
    手段，嗣後並已賠償甲○○部分款項、被害人之損害暨其犯罪後之態度等一切情
    狀，量處如主文所示之刑，並諭知易科罰金之折算標準，以資懲儆。至扣案之郵
    政劃撥存款收據三紙，僅屬證物性質，爰不另聲請宣告沒收，附此敘明。
三、公訴意旨另以：被告乙○○基於意圖為自己不法之所有之概括犯意，先後於九十
    年十月九日上午九時許及同年十一月十一日上午九時許，在台南縣新市鄉大營村
    三二九號之東雲紡織股份有限公司（下簡稱東雲公司）之宿舍，趁鄰居甲○○不
    在之際，翻越窗戶，侵入甲○○之二三二宿舍，竊取甲○○所有萬泰銀行之現金
    救急卡，因認被告乙○○另涉刑法第三百二十一條第一第二款之加重竊盜罪嫌云
    云。惟查：被告於警訊及本院審理中均自承：「於九十年十月九日九時許，竊取
    被害人萬泰銀行救急卡、盜領新台幣五萬元後將救急卡再放回原處，再於九十年
    十一月十一日竊取被害人萬泰銀行救急卡盜領‧‧」、「第一次提領完，我將救
    急卡再放回甲○○宿舍，第二次又進去甲○○宿舍竊取救急卡提領三千元」等語
    （詳警卷及本院九十二年二月十日審判筆錄），足見被告之意在領取現金花用，
    為免甲○○發現，於提領現金後，隨即將現金救急卡歸回原處，以此觀之，被告
    雖有趁甲○○不知而拿取其物品之行為，然均使用完畢，即於同日將該現金救急
    卡歸回原處，益見被告亦僅在盜用上開現金救急卡而已，並無將現金救急卡據為
    所有之意（最高法院七十六年台上字第五五０六號判決參照），此外，復無其他
    積極證據足認被告對上開現金救急卡有不法所有之意圖，從而，自難對被告論以
    竊取提款卡之竊盜罪責，爰應為無罪判決，惟因公訴人認此部分與前開有罪判決
    部分，有牽連犯關係，為裁判上一罪，爰就該部分不另為無罪之諭知，併此敘明
    。
據上論斷，應依刑事訴訟法第二百九十九條第一項前段，刑法第五十六條、第三百三
十九條之二第一項、第四十一條第一項前段、罰金罰鍰提高標準條例第二條，判決如
主文。
本案經檢察官王誠到庭執行職務。
中      華      民      國  九十二    年      二      月     二十     日
                                  臺灣臺南地方法院刑事第二庭
                                          法  官  鄭燕璘
右正本證明與原本無異。
如不服本判決，應於判決送達後十日內，向本院提出上訴狀。
                                          書記官  陳淑貞
中      華      民      國    九十二    年      二      月     二十     日
附錄本案論罪科刑法條全文：
刑法第三百三十九條之二第一項：
意圖為自己或第三人不法之所有，以不正方法由自動付款設備取得他人之物者，處三
年以下有期徒刑、拘役或一萬元以下罰金。


司法院資訊處製作；財團法人民間司法改革基金會備份。
